臺灣宜蘭地方法院刑事判決　　　　　　　　　　　　　　九十年度訴字第四一八號
　　公　訴　人　臺灣宜蘭地方法院檢察署檢察官
　　被　　　告　丙○○
右列被告因違反槍砲彈藥刀械管制條例案件，經檢察官提起公訴（九十年度偵字第二
七五九號），本院判決如左：
    主  文
丙○○未經許可，寄藏可發射子彈具有殺傷力之改造手槍，處有期徒刑壹年貳月，併
科罰金新臺幣拾萬元，罰金如易服勞役以銀元佰元即新臺幣玖佰元折算壹日。扣案
之仿ＷＡＬＴＨＥＲ廠半自動手槍製造之改造手槍壹把（槍枝管制編號：00000
00000號，含彈匣壹個）及改造子彈貳顆，均沒收。
    事  實
一、丙○○於民國八十九年十二月下旬某日（確實時間不詳），在宜蘭縣三星鄉○○
    路廣興橋附近（往大埔方向），受託代為保管戊○○（已死亡，另由檢察官為不
    起訴處分）所交付具有殺傷力之仿ＷＡＴＨＥＲ廠半自動手槍製造之改造金屬玩
    具手槍一把（槍枝管制編號：0000000000號，含彈匣一個）及供該玩
    具手槍所用具有殺傷力之改造子彈四顆（其中二顆改造子彈於鑑定過程中業經試
    射擊發），隨即將之置放於其宜蘭縣三星鄉大隱村捷揚新屯四十七號住處，於九
    十年四月間某日因搬家之故，再將之置放於宜蘭縣冬山鄉○○路一０二巷十六號
    住處（起訴書誤載為宜蘭縣三星鄉○○路七之七號），而寄藏該等槍彈。嗣於九
    十年九月四日晚間十一時許，丙○○因得悉戊○○死亡之事，欲將該把手槍及子
    彈四顆丟棄，故將之置於其不知情之女友乙○○所有未懸掛車牌號碼之輕型機車
    置物箱內，行經宜蘭縣羅東鎮○○○○○路口時，恰為警臨檢查獲，並扣得上開
    改造玩具手槍一把及改造子彈四顆（其中二顆改造子彈於鑑定過程中業經試射擊
    發），而循線偵悉上情。
二、案經宜蘭縣警察局羅東分局報請臺灣宜蘭地方法院檢察署檢察官偵查起訴。
    理  由
一、右揭事實，業據被告丙○○於警訊及偵審中均坦承不諱，核與臨檢查獲時在場之
    證人丁○○、乙○○、甲○○等人警訊證言相符，並有上開改造玩具手槍一把及
    改造子彈四顆（其中二顆改造子彈於鑑定過程中業經試射擊發）扣案可證。而戊
    ○○已於九十年六月二十日因生前落水窒息而死等情，亦據證人羅淑卿即戊○○
    之妻子在偵查中到庭結證屬實，並有臺灣台中地方法院檢察署相驗屍體證明書一
    紙在卷可稽，是被告所稱於九十年七、八月間因得悉戊○○死亡，心生畏懼，欲
    將上開槍、彈丟棄之情，堪認屬實。又扣案之改造金屬玩具手槍一把（槍枝管制
    編號：0000000000號，含彈匣一個），係由仿ＷＡＴＨＥＲ廠半自動
    手槍之金屬玩具手槍更換土造金屬槍管改造而成，機械性能良好，認具殺傷力；
    另改造子彈四顆，均係土造金屬彈殼加裝直徑約六‧三ｍｍ之圓錐狀土造金屬彈
    頭而成，經試射二顆結果，均能擊發，具有殺傷力等節，亦有內政部警政署刑事
    警察局九十年九月二十六日刑鑑字第九００六四九號鑑驗通知書一份在卷足憑，
    足認被告丙○○上開於警訊時及偵查中之自白，應與事實相符。是本件事證明確
    ，被告犯行洵堪認定，應依法論科。
二、查扣案之改造玩具手槍及改造子彈均係具有殺傷力之槍砲及子彈，分別屬槍砲彈
    藥刀械管制條例第四條第一項第一、二款所稱之可發射子彈具有殺傷力之槍砲及
    子彈，依同條例第五條規定，非經中央主管機關許可不得持有、寄藏，被告丙○
    ○未經許可寄藏該等槍砲及子彈，核其所為，係犯槍砲彈藥刀械管制條例第十條
    第四項之未經許可寄藏可發射子彈具有殺傷力之改造手槍罪及同條例第十二條第
    四項之未經許可寄藏子彈罪；其係以一行為觸犯上開二罪名，為想像上競合犯，
    應依刑法第五十五條前段規定，從一重之未經許可寄藏可發射子彈具有殺傷力之
    改造手槍罪處斷。爰審酌被告丙○○任意受託保管具有殺傷力之槍彈，對社會治
    安構成潛在威脅，並參酌其素行狀況、犯罪動機、目的、手段及犯罪後態度等一
    切情狀，量處如主文所示之刑，並就併科罰金刑部分諭知易服勞役之折算標準，
    以示懲戒。末按槍砲彈藥刀械管制條例第十九條第一項之規定，不問對行為人有
    無預防矯治其社會危險性之必要，一律宣付強制工作三年，限制其中不具社會危
    險性之受處分人之身體、自由部分，其所採措施與所欲達成預防矯治之目的及所
    需程度，不合憲法第二十三條所定之比例原則，是犯上開條例第十九條所定之罪
    ，不問對行為人有無預防矯治其社會危險性之必要，一律宣付強制工作三年之部
    分，應自八十七年十二月十八日起停止適用，業經司法院大法官會議釋字第四七
    一號解釋在案，查被告寄藏上開槍彈之行為後，該條規定並於九十年十一月十四
    日經公告刪除，於同年十一月十六日生效，該條例修正後第十九條之規定既經刪
    除，已毋須審酌是否宣付強制工作，與修正前之同條規定相比較，以修正後之規
    定較有利於行為人，是被告寄藏槍彈之行為雖在該條例修正生效之前，惟依刑法
    第二條第一項前段之規定，仍應適用裁判時即修正後已刪除第十九條之規定論處
    ，爰不另予諭知被告於刑之執行完畢或赦免後，令入勞動場所，強制工作三年，
    併此敘明。
三、扣案如事實欄所載之仿ＷＡＴＨＥＲ廠半自動手槍製造之改造金屬玩具手槍一把
    （槍枝管制編號：0000000000號，含彈匣一個），係屬違禁物；另改
    造子彈四顆雖均具有殺傷力，惟其中二顆改造子彈於鑑定過程中業經試射擊發，
    有上開內政部刑事警察局鑑驗通知書一紙在卷足憑，則該二顆改造子彈既已因試
    射擊發而不具有殺傷力，自難認仍屬違禁物，從而，本件扣案之改造子彈四顆中
    ，僅有其餘尚未試射擊發之二顆改造子彈屬違禁物，爰與上述之改造手槍部分，
    依刑法第三十八條第一項第一款之規定併予宣告沒收。
據上論斷，應依刑事訴訟法第二百九十九條第一項前段，槍砲彈藥刀械管制條例第十
一條第四項、第十二條第四項，刑法第十一條前段、第二條第一項前段、第四十二條
第二項、第五十五條、第三十八條第一項第一款，罰金罰鍰提高標準條例第二條，現
行法規所定貨幣單位折算新臺幣條例第二條，判決如主文。
本案經檢察官廖允松到庭執行職務
中      華      民      國      九十一      年    一      月    八      日
                                      臺灣宜蘭地方法院刑事第二庭
                                              審判長法  官
                                                    法  官
                                                    法  官
右正本證明與原本無異。
如不服本判決，應於判決送達後十日內向本院提出上訴狀 (應附繕本) ，上訴於臺灣
高等法院。
                                          書記官
中      華      民      國     九    十   一    年     一   月    八    日
附錄本案論罪科刑法條全文：
槍砲彈藥刀械管制條例第十一條第四項：
未經許可，製造、販賣或運輸第四條第一款所稱其他可發射金屬或子彈具有殺傷力之
各式槍砲者，處五年以上有期徒刑，併科新臺幣一千萬元以下罰金。
未經許可，轉讓、出租或出借前項所列槍砲者，處三年以上十年以下有期徒刑，併科
新臺幣七百萬元以下罰金。
意圖供自己或他人犯罪之用，而犯前二項之罪者，處無期徒刑或七年以上有期徒刑，
併科新臺幣一千萬元以下罰金。
未經許可，持有、寄藏或意圖販賣而陳而列第一項所列槍砲者，處一年以上七年以下
有期徒刑，併科新臺幣七百萬元以下罰金。
第一項至第三項之未遂犯罪之。
槍砲彈藥刀械管制條例第十二條第四項：
未經許可，製造、販賣或運輸子彈者，處一年以上七年以下有期徒刑，併科新臺幣五
百萬元以下罰金。
未經許可，轉讓、出租或出借子彈者，處六月以上五年以下有期徒刑，併科新臺幣三
百萬元以下罰金。
意圖供自己或他人犯罪之用，而犯前二項之罪者，處三年以上十年以下有期徒刑，併
科新臺幣七百萬元以下罰金。
未經許可，持有、寄藏或意圖販賣而陳列子彈者，處五年以下有期徒刑，併科新臺幣
三百萬元以下罰金。
第一項至第三項之未遂犯罰之。
